【裁判字號】    99,訴,168
【裁判日期】    990909
【裁判案由】    土地徵收
【裁判全文】
高雄高等行政法院判決
                                       99年度訴字第168號
                                 民國99年8月26日辯論終結
原      告  甲○○
            乙○
            丙○○
            丁○○
共      同
訴訟代理人  徐建光   律師
被      告  雲林縣政府
代  表  人  戊○○  縣長
訴訟代理人  己○○
上列當事人間土地徵收事件，原告不服被告98年6月5日府地權字
第09807016042號行政處分，提起行政訴訟，本院判決如下：
    主  文
原告之訴駁回。
訴訟費用由原告負擔。
    事實及理由
一、事實概要︰
（一）緣需用土地人前臺灣省政府交通處公路局（民國88年7月1
      日因精省改隸交通部，91年1月30日更名為交通部公路總
      局）為辦理西濱快速公路海豐橋至海口路段（一）（0K+0
      00~3K+600）道路改善工程，需用坐落雲林縣東勢鄉○○
      ○段234-31地號等213筆土地，由前臺灣省政府交通處報
      經臺灣省政府以81年6月26日81府地二字第70050號函核准
      徵收，並附帶徵收其地上物後，交由被告以81年11月19日
      府地權字第129199號辦理公告及核定地價與地上物補償費
      之處分，並於公告期滿後以81年12月29日81府地權字第14
      5335號函通知發放徵收補償費；原告之被繼承人吳不碟（
      85年11月1日死亡）因所有坐落同上段234-281地號土地亦
      有部分被徵收，而於82年6月9日自被告受領地價補償費新
      台幣（下同）3,932,740元在案。
（二）嗣交通部以該234-281地號內土地（分割、編定為同段234
      -518地號），因地政機關處理地籍圖事宜發現原徵收土地
      清冊面積有繕寫錯誤情形，惟用地範圍不變，且不涉及原
      核准徵收之實體，乃檢具更正徵收土地清冊，報經內政部
      97年12月15日台內地字第0970204859號函准予辦理更正徵
      收後，交由被告於98年6月5日以府地權字第09807016041
      號公告更正徵收土地清冊、更正徵收應繳回地價補償費清
      冊，同日並以府地權字第09807016042號函知原告。原告
      就被告98年6月5日府地權字第09807016042號函不服，向
      被告提起訴願，經被告98年9月24日府地權字第098070292
      1號函檢附答辯書及訴願書相關案卷轉送內政部審議，內
      政部未為訴願決定，另以98年12月1日台內地字第0980221
      468號函檢具答辯書，以原告應係不服內政部97年12月15
      日台內地字第0970204859號更正徵收處分，將訴願案轉送
      行政院；行政院亦以內政部97年12月15日台內地字第0970
      204859號函為訴願標的，而以98年1月19日院台訴字第099
      0090190號訴願決定，駁回原告訴願；原告不服，遂以內
      政部及雲林縣政府為被告提起本行政訴訟，嗣於審理中撤
      回對被告內政部之訴。
二、本件原告主張︰
（一）原告之被繼承人吳不碟於85年11月1日死亡，其生前所有
      坐落雲林縣東勢鄉○○○段234-281地號土地內，因交通
      部公路總局為辦理西濱快速公路海豐橋－海口段（一）（
      0K+000~3K+600）道路工程，奉前台灣省政府核准後，經
      雲林縣政府於81年間辦理徵收，於81年12月29日以府地權
      字第145335號函通知發放徵收補償費，原告之被繼承人吳
      不碟於82年6月9日領取土地徵收補償費完畢，當時土地分
      割為234-281地號（面積0.0830公頃）及234-518地號（面
      積0.4013公頃）2筆，其中234-518地號土地即為徵收之土
      地，並辦理分割及所有權移轉登記完畢。嗣97年間因被告
      辦理新美農地重劃，發見上開2筆土地面積與圖簿不符。
      經需用土地機關交通部公路總局及土地所轄機關台西地政
      事務所查明稱係徵收分割時地籍圖計算面積繕寫錯誤所致
      ，即上開2筆土地面積互易，被徵收部分234-518地號應為
      0.0830公頃，未徵收部分234-281地號應為0.4013公頃始
      為正確。遂由需地機關交通部公路總局報請內政部同意更
      正徵收，被告乃依內政部97年12月15日台內地字第097020
      4859號函，除辦理更正徵收公告等程序外（自89年6月15
      日起至98年7月15日止計30日），並以98年6月5日府地權
      字第09807016042號函通知吳不碟之繼承人即原告以上開
      234-518號土地面積應為0.0830公頃卻於徵收土地清冊繕
      寫錯誤為0.4013公頃，惟不涉及原核准徵收之實體，且用
      地範圍不變，經依法報准更正徵收，並完成面積更正登記
      云云，命原告等繼承人若無拋棄繼承之情事，應即負連帶
      返還之義務，自98年7月15日至99年3月15日止計8個月內
      繳回原土地所有權人吳不碟於82年6月9日溢領之補償費3,
      119,340元。原告就被告98年6月5日府地權字第098070160
      42號函所為之處分（即更正徵收及命原告限期繳回溢領徵
      收補償費）不服，提起訴願，經被告98年9月24日府地權
      字第0980702921號函檢附答辯書及訴願書相關案卷轉呈內
      政部，詎內政部不為訴願決定，竟以98年12月1日台內地
      字第0980221468號函檢具答辯書，謂原告係不服內政部97
      年12月15日台內地字第0970204859號函而轉呈行政院。嗣
      行政院98年1月19日院台訴字第0990090190號決定，仍以
      原告不服內政部台內地字第0970204859號函提起訴願，決
      定駁回，原告乃提起本件行政訴訟，以資救濟。
（二）不服縣（市）政府之行政處分者，向中央主管部、會、行
      、處、局、署提起訴願，訴願法第4條第3款定有明文。被
      告雖依內政部97年12月15日台內地字第0970204859號函辦
      理本件更正徵收，惟被告係原徵收案及原補償費發放之主
      管機關及更正徵收之主管機關，並命原告限期繳回溢領補
      償費之原處分機關，而內政部上開函文僅係內政部與雲林
      縣政府間內部函文，內政部97年12月15日台內地字第0970
      204859號函並未通知原告，對原告並未發生行政處分之效
      力。是原告等人原係就被告通知更正徵收及命繳回溢領之
      補償費之行政處分表示不服，提起訴願，內政部應為訴願
      決定機關，內政部竟不為決定，轉送行政院為訴願決定，
      於法即有未合。訴願決定既不符訴願法第4條第3款規定，
      且就原告不服命繳回溢領之徵收補償費之訴願部分未予審
      酌，應予以撤銷。
（三）「公法上之請求權，除法律有特別規定外，因五年間不行
      使而消滅」「公法上之請求權，因時效完成而當然消滅」
      行政程序法第131條第1、2項定有明文。次按消滅時效，
      自請求權可行使時起算，民法第128條前段定有明文。而
      所謂「請求權可行使時」，係指請求權人行使其請求權，
      客觀上無法律上之障礙而言，要與請求權人主觀上何時知
      悉其可行使無關。至因權利人個人事實上之障礙不能行使
      請求權者，亦並不能阻止時效之進行。最高法院82年台上
      字第2039號、96年台上字第2326號判例參照。是因債權人
      一方之事由，致無法行使者，時效之進行不因此而受影響
      。本件被告公法上之請求權，並無公法上權利行使有何法
      律上之障礙可言。本件系爭溢領之徵收補償費，係於82年
      6月9日經原告之被繼承人吳不碟受領完畢，時效應自82年
      6月9日起算，而被告遲至98年6月5日始以前開函文追繳，
      已逾15年，時效顯已完成，其請求權自因時效完成而消滅
      。被告公法上之請求權，不論依行政程序法第131條第1項
      規定，因5年間不行使而消滅，或應參照適用民法不當得
      利之規定，亦已逾15年，其公法上之請求權均已因時效完
      成而消滅。又公法關係具有強制性，如採抗辯權發生主義
      ，則將產生公法上之自然債務，即有違公法之性質，就公
      法上之請求權之消滅時效完成效果，依行政程序法第131
      條第2項規定：「公法上之請求權，因時效完成而當然消
      滅」，顯不待抗辯權主張即得拒絕給付。被告對原告之被
      繼承人吳不碟溢領之繳收補償費之公法請求權，業因時效
      完成而當然消滅，即不得再向原告等繼承人追繳。被告前
      揭函文所為處分，縱使更正徵收土地原誤繕面積部分為合
      法，然被告有關命原告等繼承人限期繳回溢領補償費部分
      ，於法仍有未合。
（四）系爭土地徵收案於81年間辦理徵收，因系爭土地徵收土地
      清冊之徵收面積誤繕，然並不涉及原核准徵收案之實體，
      已為被告所自認，故僅於程序上辦理更正徵收，使面積相
      符，足證原徵收案非屬違法之行政處分。又具領土地徵收
      補償費乃一單純之事實行為，且土地徵收補償費乃土地被
      徵收之補償性質，非如被告主張之授予利益之行政處分，
      自無如被告主張之行政程序法第127條規定之適用。如有
      溢領，乃屬構成公法上之不當得利請求返還之問題。被告
      依內政部97年12月15日台內地字第0970204859號函准辦理
      「更正」徵收，並無「撤銷」或「廢止」原徵收案。且被
      告以98年6月5日府地權字第09807016042號函命原告繳回
      溢領之徵收補償費，僅為被告行使公法上不當得利返還請
      求權之行政處分，是被告主張該函具有「撤銷」前次核發
      地價補償費行政處分中溢領部分之意思云云，顯無足採。
（五）81年間被告辦理本件系爭土地徵收案既無違法，而原告等
      之被繼承人吳不碟領取徵收補償費之單純事實行為並非行
      政處分。僅因土地徵收清冊面積誤繕而辦理「更正徵收」
      ，並未涉及原核准徵收案之實體，被告援引行政程序法第
      117條第1項前段規定，主張其得依職權將「違法行政處分
      」為全部或一部之撤銷，即有違誤。本件除被告98年6月5
      日府地權字第09807016042號函命原告繳回溢領之徵收補
      償費，為違法之行政處分外，被告就原土地徵收案及發放
      補償費等過程，何項處分屬於「違法行政處分」而得撤銷
      ，何項「違法之行政處分」，並不明確，顯然被告將原告
      之被繼承人吳不碟領取補償費之事實行為，誤為其違法之
      行政處分，從而依行政程序法第121條第1項規定，其撤銷
      權之行使應自知悉有撤銷原因時起2年內為之，適用法令
      顯有違誤等情。並聲明求為判決撤銷原處分即被告98年6
      月5日府地權字第09807016042號函。
三、被告則以︰
（一）按「違法行政處分於法定救濟期間經過後，原處分機關得
      依職權為全部或一部之撤銷」「第117條之撤銷權，應自
      原處分機關或其上級機關知有撤銷原因時起2年內為之。
      」及「行政處分未經撤銷、廢止，或未因其他事由而失效
      者，其效力繼續存在。」分別為行政程序法第117條第1項
      前段、第121條第1項及第110條第3項所明定。
（二）本件被告前於81年11月19日府地權字第129199號函辦理公
      告徵收公告期間自81年11月21日起至81年12月21日止計30
      日，復於81年12月29日81府地權字第145335號函通知發放
      徵收補償費，並由原土地所有權人吳不碟具領完畢，此核
      發徵收補償費行政處分未撤銷前當然仍繼續有效。嗣內政
      部於97年12月15日台內地字第0970204859號函通知被告核
      准更正徵收案，並副知申請更正徵收之需地機關即交通部
      公路總局，是被告於97年12月始知原核發徵收補償費因核
      准更正徵收面積致有溢領，乃於98年6月5日府地權字第09
      807016042號函通知原告等繳回溢領之徵收補償費。又該
      函核有撤銷前次核發地價補償費行政處分中溢領部分之意
      思，原告等受領該溢領地價補償費之法律上依據，已不存
      在，即屬不當得利，同時亦原告等亦無信賴利益保護之情
      形，所溢領該部分之補償費，已成立公法上不當得利。故
      撤銷原行政處分除未逾行政程序法第121條所規定2年之除
      斥期間之規定，同時一併請求返還溢領徵收補償費，與行
      政程序法第131條第1項所規定：「公法上之請求權，除法
      律有特別規定外，因5年間不行使而消滅。」規定之期間
      內行使，亦無當然消滅時效情形等語，資為抗辯。並聲明
      求為判決駁回原告之訴。
四、事實欄所載之事實，為兩造所不爭執，並有前臺灣省政府交
    通處報經臺灣省政府以81年6月26日81府地二字第70050號函
    、被告81年11月19日府地權字第129199號公告、徵收土地計
    畫書、徵收土地地價補償清冊、徵收土地業主具領補償費聯
    單、雲林縣台西地政事務所97年8月26日台西地二字第09700
    04362號函、更正徵收土地清冊、內政部97年12月15日台內
    地字第0970204859號函，被告98年6月5日府地權字第098070
    16041號公告及98年6月5日府地權字第09807016042號函附於
    原處分卷可憑，洵堪認定。茲就兩造爭執論述如下：
（一）按行政訴訟法第113條第1項規定：「原告於判決確定前得
      撤回訴之全部或一部。但被告已為本案之言詞辯論者，應
      得其同意。」本件原告起訴之初原併列內政部及雲林縣政
      府為被告，嗣於準備程序期日撤回對內政部之訴，因並無
      違反公益，自無不許之理。又原告撤回該部分訴訟之結果
      ，本件被告僅為雲林縣政府，訴訟標的乃審查被告雲林縣
      政府98年6月5日府地權字第09807016042號函之適法性。
      是關於原告起訴狀所載內政部97年12月15日台內地字第09
      70204859號更正徵收函及行政院就該函所為98年1月19日
      院台訴字第0990090190號訴願決定部分，既經原告撤回，
      即非本件爭訟範圍。另關於被告98年6月5日府地權字第09
      807016042號函載，依內政部97年12月15日台內地字第097
      0204859號函所為更正徵收面積登記部分，原告並無爭議
      ，業經其陳明於卷，先予敘明。
（二）次按「人民因中央或地方機關之違法行政處分，認為損害
      其權利或法律上之利益，經依訴願法提起訴願而不服其決
      定，或提起訴願逾3個月不為決定，或延長訴願決定期間
      逾2個月不為決定者，得向高等行政法院提起撤銷訴訟。
      」為行政訴訟法第4條第1項所明定。又按「徵收土地或土
      地改良物，由中央主管機關核准之」「中央主管機關於核
      准徵收土地或土地改良物後，應將原案通知該管直轄市或
      縣（市）主管機關」「直轄市或縣（市）主管機關接到中
      央主管機關通知核准徵收案時，應即公告，並以書面通知
      土地或土地改良物所有權人及他項權利人。」「徵收土地
      或土地改良物應發給之補償費，由需用土地人負擔，並繳
      交該管直轄市或縣(市)主管機關轉發之。」土地徵收條例
      第14、17、18、19條分別定有明文。可知，關於土地徵收
      之准駁權限機關為內政部，而補償事項則由執行機關之該
      管直轄市或縣（市）政府於核准徵收後予以核定並執行發
      放作業。本件源於原告收受被告98年6月5日府地權字第09
      807016042號函後，於98年6月30日書具訴願書向被告聲明
      不服（見行政院訴願卷第21頁），觀諸該訴願書所載「原
      行政處分機關：雲林縣政府。原行政處分書發文日期及文
      號：98年6月5日府地權字第09807016042號函」，足認原
      告係就被告98年6月5日府地權字第09807016042號函所為
      之處分不服而提起訴願。審之被告之處分函其主旨載稱：
      「原吳不碟先生所有…土地，…因徵收土地清冊面積應為
      0.0830公頃卻繕寫為0.4013公頃，惟不涉及原核准徵收之
      實體，且用地範圍不變，經依法報准更正徵收，並完成面
      積更正登記，請查照。」說明欄載稱：「一、依據內政部
      97年12月15日台內地字第0970204859號函辦理。二、本案
      更正徵收土地依土地徵收條例第18條第2項規定，公告期
      間…共30日。三、…更正徵收土地範圍暨更正徵收土地清
      冊、更正徵收應繳回地價補償費清冊等陳列於…公開閱覽
      。四、經查吳不碟先生於82年6月9日溢領…徵收補償費新
      台幣311萬9,340元｛【4,013㎡－830㎡】700元1.4＝
      3,119,340元｝…五、…土地所有權人吳不碟先生既溢領
      徵收補償費，核其性質屬公法上不當得利，台端等為其法
      定繼承人，若無拋棄繼承之情事，即應負連帶返還之義務
      。…九、逾期未繳回，將依法向法院提起給付訴訟，…」
      足認系爭函乃被告立於土地徵收執行機關地位，代行公告
      內政部所為97年12月15日台內地字第0970204859號核准更
      正徵收處分，並將該府依內政部核准函辦理面積更正登記
      之結果，及將81年11月19日所為補償費核定處分，關於溢
      發部分予以撤銷之意旨通知原告；就該撤銷前次核發地價
      補償費行政處分中溢發部分，乃被告基於補償費執行機關
      所為行政處分；至要求原告等人限期繳回溢發補償金部分
      ，要屬催繳之觀念通知而已。惟因原告訴願書內容除對原
      告撤銷前次核發地價補償費行政處分中溢發部分之處分不
      服外，對於被告代行通知之內政部97年12月15日台內地字
      第0970204859號更正徵收處分亦有所爭執，致內政部誤認
      原告僅係不服該更正徵收公告，遂依訴願法第61條規定，
      將原告訴願案轉呈行政院作成98年1月19日院台訴字第099
      0090190號決定，此有內政部98年12月1日台內地字第0980
      221468號移送函附行政院訴願卷可參；內政部因此未就原
      告不服之訴願標的即被告98年6月5日府地權字第09807016
      042號函所為之處分作成訴願決定，此參本院向內政部函
      詢有無就被告系爭處分作成訴願決定，該部以99年7月2日
      台內地字第0990124619號函復稱並無收受原告不服被告系
      爭處分之訴願案，可見內政部就原告對被告系爭處分所為
      訴願，因認知錯誤，並未依法處裡，且已逾上開訴願決定
      及延長訴願決定期間，揆諸上開規定，自應認本件原告提
      起本件撤銷訴訟適法。
（三）第按「違法行政處分於法定救濟期間經過後，原處分機關
      得依職權為全部或一部之撤銷」「第117條之撤銷權，應
      自原處分機關或其上級機關知有撤銷原因時起2年內為之
      。」行政程序法第117條第1項前段及第121條第1項分別定
      有明文。此乃行政程序法關於行政機關就「違法」行政處
      分自為「撤銷」之規範。查原告之被繼承人吳不碟前所有
      坐落雲林縣東勢鄉○○○段234-281地號土地，因交通部
      公路總局為辦理西濱快速公路海豐橋－海口段（一）（0K
      +000-3K+600）道路工程，土地分割為234-281地號及234-
      518地號，其中234-518地號土地為被徵收地號，然因徵收
      分割時地籍圖計算面積繕寫錯誤，致上開2筆土地面積錯
      置之事實，有徵收土地地價補償清冊、徵收土地地籍圖、
      更正徵收土地清冊、土地登記簿等資料分附於原處分卷、
      行政院檔案卷及本院卷可稽，足認被告81年11月19日府地
      權字第129199號辦理前台灣省政府徵收處分公告及核發徵
      收補償費處分函附系爭土地清冊面積及核定之地價補償費
      確有違誤，依首揭行政程序法第117條第1項前段及第121
      條第1項規定，被告或上級機關知有撤銷原因時起2年內，
      尚非不得自行撤銷之。參諸司法院釋字第652號解釋「．
      ．．對於原補償處分因法定救濟期間經過而確定後，始發
      現錯誤而應發給補償費差額之情形，亦應有其適用。是倘
      原補償處分已確定，且補償費業經發給完竣，嗣後直轄市
      或縣（市）政府始發現其據以作成原補償處分之地價標準
      認定錯誤，原發給之補償費較之依法應發給之補償費短少
      ，而致原補償處分違法者，依行政程序法第117條前段之
      規定，直轄市或縣（市）政府固得依職權決定是否撤銷原
      補償處分、另為適法之處分並發給補償費差額。惟因原發
      給之補償費客觀上既有所短少，已有違補償應相當之憲法
      要求，而呈現嚴重之違法狀態，故於此情形，為貫徹補償
      應相當及應儘速發給之憲法要求，直轄市或縣（市）政府
      應無不為撤銷之裁量餘地；亦即應於相當期限內，依職權
      撤銷該已確定之違法補償處分，另為適法之補償處分．．
      ．。」亦闡述在原補償處分違誤情形，得依行政程序法第
      117條前段之規定，由直轄市或縣（市）政府依職權決定
      撤銷原補償處分。從而，原告爭執原徵收案非屬違法之行
      政處分及具領土地徵收補償費乃一單純之事實行為，無行
      政程序法第127條規定之適用云云，委無可採。
（四）經查被告98年6月5日府地權字第09807016042號函載：「
      主旨:原吳不碟先生所有坐落東勢鄉○○○段234-281地號
      內（分割為234-518地號）土地，因辦理西濱快速公路海
      豐橋-海口段OK+O00~3K+600道路工程，因徵收土地清冊面
      積應為0.0830公頃卻繕寫錯誤為0.4013公頃，惟不涉及原
      核准徵收之實體，且用地範圍不變，經依法報准更正徵收
      ，並完成面積更正登記，請查照。說明：．．．依據內政
      部97年12月15日台內地字第0970204859號函辦理。．．．
      四、經查吳不碟先生於82年6月9日溢領系爭坐落土地其徵
      收補償費新台幣311萬9,340元（4,013㎡－830*700元*1.4
      =3,119,340元）．．．原坐落本縣東勢鄉○○○段234-51
      8地號土地所有權人吳不碟先生既溢領徵收補償費，核其
      性質屬公法上不當得利，台端等為其法定繼承人，若無拋
      棄繼承之情事，應即負連帶還返之義務。六、更正徵收土
      地應繳回之徵收價額、繳回期限、受理繳回地點：（一）
      詳見更正徵收應繳回地價清冊．．．。」等語，該函與被
      告98年6月5日以府地權字第09807016041號更正徵收土地
      清冊、更正徵收應繳回地價補償費清冊之公告係同日作成
      ，且該函除更正誤繕之土地面積外，依其內容復有更正徵
      收土地補償價額即同時有撤銷原溢核之補償費處分，亦甚
      顯然，是其應屬對原告發生法效性之行政處分，原告自得
      對之提起行政爭訟，茲予敘明。本件原核定補償費處分既
      因面積徵收土地清冊應為0.0830公頃誤繕0.4013公頃，而
      有誤核，則被告以系爭函文依職權撤銷已確定之違法補償
      處分，揆諸首揭說明，尚非無憑。
（五）末按首揭行政程序法第121條第1項規定：「第117條之撤
      銷權，應自原處分機關或其上級機關知有撤銷原因時起2
      年內為之。」查交通部以雲林縣東勢鄉○○○段234-518
      地號，因地政機關處理地籍圖事宜發現，原徵收土地清冊
      面積繕寫錯誤，惟用地範圍不變，且不涉及原核准徵收之
      實體，乃檢具更正徵收土地清冊，報經內政部97年12月15
      日台內地字第0970204859號函准予辦理更正徵收，並交由
      被告於98年6月5日以府地權字第09807016041號公告，同
      日以府地權字第09807016042號函知繼承人。是被告迄至
      內政部前揭97年12月15日函更正後，始知有面積誤繕及補
      償費誤核情形，則其於98年6月5日依職權撤銷原違誤之處
      分，即在法定期間內，又此撤銷權之行使應適用上開除斥
      期間規定，自非請求權時效問題。復按「行政處分未經撤
      銷、廢止，或未因其他事由而失效者，其效力繼續存在。
      」行政程序法第110條第3項規定亦明。被告原誤核之補償
      費處分未經撤銷更正前，依規定仍屬有效，是被告作成撤
      銷更正處分後，始生公法上不當得利返還請求權，始有公
      法上請求權時效問題。原告誤以系爭溢領之徵收補償費，
      於82年6月9日經原告之被繼承人吳不碟受領完畢，時效應
      自82年6月9日起算，爭執被告98年6月5日追繳，已逾15年
      之請求權時效云云，自無可採。
五、綜上所述，原告主張各節俱無可採，被告以98年6月5日府地
    權字第09807016042號函撤銷前次核發地價補償費行政處分
    中溢領部分並通知原告等繳回該溢領之徵收補償費，尚無違
    誤，原告訴請撤銷，為無理由，應予駁回。
六、據上論結，本件原告之訴為無理由，依行政訴訟法第98條第
    1項前段、第104條、民事訴訟法第85條第1項前段，判決如
    主文。
中    華    民    國    99    年    9     月    9     日

            高雄高等行政法院第二庭
                        審判長法官  江  幸  垠
                              法官  簡  慧  娟
                              法官  吳  永  宋
以上正本係照原本作成。
如不服本判決，應於判決送達後20日內向本院提出上訴書狀，其
未表明上訴理由者，應於提起上訴後20日內向本院提出上訴理由
書（須按對造人數附繕本）；如於本判決宣示或公告後送達前提
起上訴者，應於判決送達後20日內補提上訴理由書（須附繕本）
。未表明上訴理由者，逕以裁定駁回。
中    華    民    國    99    年    9     月    9     日

                            書記官  李  昱

司法院資訊處製作；財團法人民間司法改革基金會備份。
